# 并购产生商誉，期末如何做减值测试？

提问人：abinstory 时间：2010-12-16 11:31:41
并购产生商誉，期末如何做减值测试？

回答人：chenyiwei
回复 沙发 jsyhcpa 的帖子这类资产减值测试中，减值测试所需的基础资料还是要由企业提供的，对这些基础资料的核实和合理性分析是其中的最重要部分，也是最难处理的部分。